【裁判字號】    92,易,1982
【裁判日期】    920924
【裁判案由】    竊盜
【裁判全文】
臺灣板橋地方法院刑事判決                        九十二年度易字第一九八二號
    公  訴  人  臺灣板橋地方法院檢察署檢察官
    被      告  戊○○
右列被告因竊盜案件，經檢察官提起公訴（九十二年度偵字第一一二七四、一一四五
八號），及臺灣臺北地方法院檢察署移
一七０三五號），本院判決如左：
    主  文
戊○○連續攜帶兇器毀壞門扇竊盜，處有期徒刑壹年。
扣案之六角扳手貳支、螺絲起子貳支及梅花扳手壹支均沒收。
    事  實
一、戊○○前於民國六十一年至七十九年間即有多次竊盜、偽造文書、妨害自由、搶
    奪等前科，復於七十九年、八十年、八十一年間因竊盜、偽造文書等案件，分別
    經法院判處有期徒刑十月（自八十年四月十五日起執行，至八十一年二月十四日
    執行完畢）、二年（並宣告刑前強制工作，自八十一年二月十五日起接續執行）
    、六月、八月（以上三者，嗣經定執行刑二年十月，自八十四年四月十九日起接
    續強制工作後執行）確定，接續執行應至八十六年九月二十日執行完畢，其間於
    八十五年五月二十八日假釋出監；其後於假釋期滿前，又於八十五間因竊盜案件
    ，經法院判處有期徒刑一年六月，並宣告刑前強制工作確定（自八十六年八月六
    日起執行）（嗣於八十九年間經臺灣高等法院再審，原判決部分撤銷改判有期徒
    刑一年，並宣告刑前強制工作確定），經撤銷假釋，應執行上開殘刑一年三月十
    一日（自九十年十一月十八日起接續執行，原應至九十二年二月二十八日期滿，
    其後縮刑應至九十二年一月二十五日期滿），復於八十六年、八十七年間因麻醉
    藥品管理條例、竊盜等案件，分別經法院判處有期徒刑五月、八月確定，上開三
    案嗣經定執行刑（有期徒刑部分）一年十月，自八十九年一月二十四日起接續強
    制工作後執行，至九十年十一月十七日執行完畢後，接續執行上開殘刑，於九十
    一年二月十九日假釋出監（應至九十二年一月二十五日縮刑期滿），惟又於假釋
    保護管束期間之九十一年四月間起至同年六月九日止再犯竊盜案，經本院於九十
    二年三月十一日以九十一年度訴字第二０三０號判決判處有期徒刑二年，並宣告
    刑前強制工作三年，而經臺灣高等法院於九十二月五月三十日以九十二年度上訴
    字第一二四四號判決撤銷原判決，改判有期徒刑二年六月，並宣告刑前強制工作
    三年，嗣經最高法院於九十二年九月四日以九十二年度台上字第四八三七號判決
    駁回上訴確定（前開假釋於上開判決確定六月以內得撤銷之，應不構成累犯）。
二、戊○○於前開本院九十一年度訴字第二０三０號判決宣判後，猶不知悔改，另基
    於概括犯意，意圖為自己不法之所有，於九十二年五月三十日十六時許（起訴書
    誤載為十七時許），攜帶其所有客觀上可供兇器使用之六角扳手二支及螺絲起子
    一支，至臺北縣中和市○○街一０一巷七號三樓，以六角扳手毀壞該址鐵門門鎖
    後，進入屋內竊取丁○○所有之白金鑽戒、黃金戒指各一個及金項鍊、佛項鍊、
    白玉佛項鍊各一條得手，嗣於同日十七時許，為丁○○返家查覺有異而報警當場
    查獲，並自戊○○身上查扣上開六角扳手二支及螺絲起子一支。復於同年六月四
    日十五時四十五分許，攜帶其所有客觀上可供兇器使用之梅花扳手及螺絲起子各
    一支，至臺北縣板橋市○○路八巷四十五號四樓，以螺絲起子破壞該址鐵門門鎖
    後，進入屋內竊取丙○○所有之黃金戒指一個及現金新臺幣三百四十元得手，嗣
    於同日十六時許，為丙○○返家查覺有異而報警當場查獲，並自戊○○身上查扣
    上開梅花扳手及螺絲起子各一支。
三、案經丁○○、丙○○訴由臺北縣政府警察局中和分局、海山分局報請臺灣板橋地
    方法院檢察署檢察官偵查起訴暨移送併案審理。
    理  由
一、訊據被告戊○○坦承於右揭時、地攜帶右開工具進入屋內竊盜之事實，惟辯稱伊
    係以扳手開啟門鎖，沒有破壞門鎖云云。經查：右揭事實，業據告訴人丁○○、
    丙○○於警訊及本院審理時指述明確，並有告訴人為領回前開失竊物品所出具之
    贓物認領保管單各一紙在卷可稽，復有六角扳手二支、螺絲起子二支及梅花扳手
    一支扣案可證，被告自白攜帶兇器竊盜部分與事實相符，為可採信。至其辯稱沒
    有破壞門鎖云云，尚不足取。本件事證明確，被告犯行堪以認定。
二、查六角扳手、梅花扳手及螺絲起子、在客觀上足以對人之身體、生命構成威脅，
    自屬兇器之一種。被告持上開工具破壞告訴人住處鐵門門鎖進入屋內行竊得手，
    核其所為，係犯刑法第三百二十一條第一項第二款、第三款攜帶兇器毀壞門扇竊
    盜罪（起訴書之所犯法條雖記載刑法第三百二十一條第一項第一款、第三款，惟
    其犯罪事實欄係記載被告攜帶兇器毀損大門竊盜，是所犯法條所載之刑法第三百
    二十一條第一項第一款顯係誤植，應係同條項第二款，併此敘明）。其先後二次
    竊盜犯行，時間緊接，所犯罪名相同，顯係出於概括之犯意為之，為連續犯，爰
    依刑法第五十六條之規定以一罪論，並加重其刑。爰審酌被告曾有如事實欄所載
    之科刑紀錄，有臺灣高等法院被告全國前案紀錄表在卷可憑，素行不良，且又因
    竊盜案件，經本院於九十二年三月十一日以九十一年度訴字第二０三０號判決判
    處有期徒刑二年，並宣告刑前強制工作三年在案，猶未思警惕，甫於該案宣判後
    ，即再犯本件竊盜，及其犯罪之動機、目的、手段、智識程度、所生危害、犯罪
    後之態度等一切情狀，量處如主文所示之刑。
三、扣案之六角扳手二支、螺絲起子二支及梅花扳手一支，為被告所有而供犯罪所用
    之物，業據其供明在卷，爰依刑法第三十八條第一項第二款之規定沒收之。
四、移送併辦意旨（臺灣臺北地方法院檢察署九十二年度偵字第一六五九五、一七０
    三五號）以：被告與尹祥華（其所涉竊盜部分，併臺灣高等法院九十二年度上訴
    字第二０七五號審理）於九十二年七月二十二日十六時四十分許，持兇器螺絲起
    子等工具前往乙○○位於臺北市○○區○○路四段二四五巷五十六弄二十二號六
    樓住處，破壞該址大門門鎖，準備侵入屋內竊取財物，當場為乙○○發現，隨即
    報警處理，被告與尹祥華見事跡敗露，匆忙逃匿於該址大樓頂樓花園，為警於頂
    樓花園查獲，並扣得螺絲起子三把，致未得逞。又被告與尹祥華於同年八月一日
    十六時二十分許，持兇器扳手、螺絲起子等工具前往陳順景、甲○○、己○○分
    別位於臺北市○○區○○街六十九號二樓、七十一號二樓、七十一之一號二樓之
    住處，破壞上址大門門鎖，準備侵入屋內竊取財物，適己○○在家發現，隨即報
    警處理，被告與尹祥華見事跡敗露，竟圖逃離現場，為警於二樓電梯口當場查獲
    ，並由被告身上扣得遭破壞之大門門鎖面蓋一個，致未得逞，因認被告涉犯刑法
    第三百二十一條第二項、第一項第二款、第三款加重竊盜未遂罪、第三百五十四
    條之毀棄損壞罪等語（若攜帶兇器毀壞門扇竊盜未遂成立者，因毀壞門扇行為係
    竊盜之加重要件，自無成立毀損罪之餘地，最高法院八十三年度台上字第三八五
    六號判決參照，附此敘明）。訊據被告坦承於九十二年七月二十二日破壞臺北市
    松山區○○路○段二四五巷五十六弄二十二號六樓住處之大門，打算進去偷東西
    ，但門沒有打開，沒有進去，及於九十二年八月一日部分，伊準備要破壞門鎖之
    事實，惟辯稱九十二年八月一日部分沒有破壞門鎖，是先前被別人破壞云云。按
    刑法上之未遂犯，必須已著手於犯罪行為之實行而不遂，始能成立，此在刑法第
    二十五條第一項規定甚明。而行為人是否構成刑法之竊盜罪，仍應視行為人已否
    著手實施竊盜行為而定，且竊盜行為之著手，係以已否開始財物之搜尋為要件，
    若行為人以實施竊盜行為之目的，而毀壞他人住處門扇，其毀壞門扇之行為，乃
    係竊盜之加重要件，倘行為僅著手於毀壞門扇，而尚未為竊盜行為之著手者，仍
    不能以竊盜罪之未遂犯論科。依前開併辦意旨所載內容，僅指出被告係破壞被害
    人住處之大門門鎖外，並未指出被告有何著手於竊盜罪之行為，即被告尚未進入
    被害人住處開始搜尋財物，是被告所為，雖已構成刑法之毀損罪（視被害人有無
    告訴），惟因尚未為著手實施竊盜行為，揆諸前揭說明，自不得遽論被告竊盜未
    遂罪責。是此移送併辦部分與前揭論罪科刑部分即無從成立連續犯之餘地，本院
    無從併案審理，應退回由檢察官另為適當之處理，併此敘明。
據上論斷，應依刑事訴訟法第二百九十九條第一項前段，刑法第五十六條、第三百二
十一條第一項第二款、第三款、第三十八條第一項第二款，判決如主文。
本案經檢察官楊雅清到庭執行職務
中      華      民      國      九十二      年    九    月    二十四    日
                                  臺灣板橋地方法院刑事第六庭
                                          法  官  李  幼  妃
右正本證明與原本無異。
如不服本判決，應於判決送達後十日內，向本院提出上訴狀。
                                          書記官  強  梅  芳
中      華      民      國      九十二      年    九    月    二十五    日
本案論罪科刑法條全文
刑法第三百二十一條
犯竊盜罪而有左列情形之一者，處六月以上五年以下有期徒刑：
一、於夜間侵入住宅或有人居住之建築物、船艦或隱匿其內而犯之者。
二、毀越門扇、牆垣或其他安全設備而犯之者。
三、攜帶兇器而犯之者。
四、結夥三人以上而犯之者。
五、乘火災、水災或其他災害之際而犯之者。
六、在車站或埠頭而犯之者。
前項之未遂犯罰之。


司法院資訊處製作；財團法人民間司法改革基金會備份。
